# 营业外收入的确认

提问人：qjr1124 时间：2013-02-01 15:09:25
回复 tpatw 的帖子
双方都签字盖章了吗?如是，我理解是可以的。
因或有收益是说金额可能不确定,这里是基于真实的商业合同,审计可以分析一下当时的合同基于当时的背景是否完全可以履行,如是,则属于正常交易。因环境等重大变化导致的,确实履行不了的,也可以理解.需要说明的是,2亿元的违约金是否符合正常的商业逻辑,是否属于行业内水平或者是与之前的合同约定是否具有可比性.这样都ok,不管是从法律层面,还是准则层面,个人理解是可以确认的。

回答人：chenyiwei
基本赞同。考虑该补偿的公允性、商业合理性、收到的可能性等，在综合分析判断的基础上确定是否认可该项处理。特别要关注是否存在利用隐蔽的关联交易操纵利润，或实质上属于关联方资本性投入的情况。